【裁判字號】    88,上訴,1533
【裁判日期】    890229
【裁判案由】    違反槍砲彈藥刀械管制條例
【裁判全文】
臺灣高等法院臺中分院刑事判決                  八十八年度上訴字第一五三三號
    上  訴  人
    即  被  告  丙○○
右上訴人因違反槍砲彈藥刀屑管制條例案件，不服臺灣台中地方法院八十七年度訴字
第二四六八號中華民國八十八年五月二十八日第一審判決（起訴案號：臺灣台中地方
法院檢察署八十七年度偵字第二一七七一號；移送併辦案號：同署八十七年度偵字第
二四五八０號），提起上訴，本院判決如左：
      主  文
原判決撤銷。
丙○○無罪。
      理  由
一、公訴意旨略以：被告丙○○（以下簡稱被告）於八十七年六月二十日左右，將其
    所持有具有殺傷力之改造子彈二十二顆、彈匣一個藏置於台中市○○區○○路八
    十二桂冠歐洲華廈六樓之十三不知情之丁○○（另案偵辦）住處房間化粧台下雜
    物櫃內，嗣為警於八十七年六月二十五日晚上八時三十分許，在上址查獲。因當
    時丙○○不在現場，警方乃透過丁○○以電話聯絡丙○○出面投案，惟丙○○僅
    願意交出槍枝，不願投案，經告知其放置槍枝地點後，由警方於八十七年六月二
    十六日凌晨零時四十五分許，在台中市○○路與安和路口天橋下之某油罐車後輪
    下起獲丙○○所持有具有殺傷力之仿奧地利ＧＬＯＣＫ十七型半自動手槍製造之
    玩具槍改造而成之手槍二枝 (含彈匣二個，獲案槍枝管制編號：0000000
    000、0000000000號)及改造子彈二顆 (與上開改造子彈二十二顆
    共計二十四顆，送鑑時試射八顆)。因認被告所為涉有違反槍砲彈藥刀械管制條
    例第十一條第四項、第十二條第四項之罪嫌。
二、按犯罪事實應依證據認定之，無證據不得推定其犯罪事實；又不能證明被告犯罪
    者，應諭知無罪之判決，刑事訴訟法第一百五十四條、第三百零一條第一項定有
    明文。公訴人認被告涉有上述之罪嫌，無非以上揭事實業據證人丁○○、游素華
    及鄭心兒證述屬實，且有扣案之槍彈附卷可證，為其論據。訊據被告堅決否認有
    公訴人起訴之犯行，辯稱：扣案之槍、彈係乙○○所有，因乙○○曾借住在上述
    住處而藏放，與伊無關。
三、公訴人雖以丁○○、游素華、鄭心兒之證詞而認定上述槍、彈係被告所有，惟查
    ：
(１)證人游素華、鄭心兒於警訊時係供稱：「．．．我知道丁○○與其男友丙○○同
    居在一起，那些遭警方查獲之槍彈作何用途，我也不清楚．．．我去的時候，他
    （指被告）不在丁○○屋內，可是警方現場埋伏時，丙○○有打電話回來給丁○○，並發覺警方已在現場．．．．丁○○用電話動之以情並曉以大義，而由丁○○帶同警方至台中市○○路及安和路口天橋下一部停放於路旁之油罐車後輪，起
    獲丙○○告知其藏放槍彈之處之住處」（見偵字第一三０六號卷第十四頁背面第
    十五頁正面、第十七頁正面）。從上述證詞可知鄭心兒及游素華所為之供述僅係
    當天之查獲情形，至於扣案之槍、彈究屬何人所有，渠等實不知情。
(２)丁○○於警訊時雖曾供稱：「（問：警方搜索時所查獲之子彈及相關證物係何人
    所有）是我男友丙○○所有．．．經我聯絡丙○○．．．但他只說槍械藏於何處
    ，由我帶同警方於八十七年六月二十六日零時許，至台中市○○路及安和路口天
    橋下一部停放於路旁之油罐車後輪起出之槍彈」（見同上偵查卷第十一頁背面至
    第十二頁正面），然於同天之警訊筆錄卻又供稱：「（問：妳男友丙○○於何時
    將該證物藏放在你住處？妳是否知情？）我不知道係何時放在我這裡，我不知情
    」（見同上偵查卷第十一頁背面）；於偵查中雖又供稱：「（問：八十七年六月
    二十五日第一次在桂冠歐洲華廈查到．．．．子彈二十二顆係何人所有）是我男
    朋友丙○○的．．．．六月二十五日晚上十二時許至台中市○○路、安和路口查
    獲之槍、彈是我叫他（指被告）拿出來的）」（見偵字第二一七七一號偵查卷第
    三十五頁背面、第三十六頁正面），惟於同日偵查時另又供稱：「我不知有這些
    東西，不知他持有槍枝」（（見偵字第二一七七一號偵查卷第三十五頁背面、第
    三十六頁正面），而於本院調查中則供稱：「因為我不可能放那些東西（指子彈
    二十二顆）我原先以為係丙○○的．．．．當時丙○○通緝中不肯回來，所以透
    過電話說，之前他曾與乙○○去過安和路、青海路那邊，叫我帶警方去找看看，
    ．．．．事後從警局回來，丙○○說可能係乙○○的」（見同本院卷第五十一頁
    背面至五十二頁背面）。是綜合丁○○之以上供詞可知，因丁○○與被告同居一
    處，而丁○○本身不可能持有子彈，詎警方竟在同居處所查獲二十二顆子彈，是
    丁○○直覺認為該子彈應係被告所有，否則丁○○若確知被告持有子彈，為何於
    警、偵訊時又供稱：「不知道係何時放在那裡，我不知他持有槍枝」。
(３)綜上論述，丁○○、鄭心兒、游素華等人之供詞，或係陳述當天案發之情形，或
    係憑其主觀之直覺，均無親自與聞被告持有槍、彈，渠等之供詞顯不足以作為被
    告論罪之依據。而八十七年六月二十五日所查扣之上述槍、彈確係乙○○所有，
    因乙○○曾帶被告至藏槍地點，故被告才能告知警方藏槍之地點等情，業據乙○○於本院八十七年九月三日另案審理八十七年度上訴字第一五七三號案件中供承
    不諱，此有該筆錄影本附卷可查（見本院卷第七十二、七十三頁背面），並經本
    院調閱該卷宗查核屬實。是被告辯稱上述扣案之槍、彈非其所有，應堪採信。雖
    乙○○於原審八十八年二月二十三日、同月二十六日及本院八十八年十二月十三
    日訊問時翻異前供，矢口否認八十七年六月二十五日查扣之槍、彈為其所有（見
    原審卷第七十二頁背面、第八十一頁正面；本院卷第五十頁背面），惟與乙○○
    前於八十七年九月三日於本院另案訊問時所為之供述不一，況持有槍、彈係屬重
    罪，若非槍、彈確屬自己所有，斷無自白之理，是乙○○於事後所供應係卸責之
    詞，不足採信，應以乙○○最初之陳述為可採。
(４)又原審雖以在台中市○○路、安和路口查獲裝槍、彈之紙盒上所採取之指紋七枚
    ，經送請內政部警政署刑事警察局鑑定結果，與被告丙○○之指紋相符，有該局
    八十七年七月四日局紋字第四０五號指紋鑑定書一紙在卷可稽，因而認定該槍、
    彈係被告所有。然查桂冠歐洲華廈六樓之十三之處所乙○○曾去過，並向被告借
    住等情，業據乙○○於原審及本院調查中供述明確（見原審卷第八十一頁正面，
    本院卷第五十頁正面），核與被告及丁○○供述之情節相符。乙○○既曾借住於
    桂冠歐洲華廈，並將子彈藏放於該處，其又另行取用被告所有之紙盒藏放槍、彈
    於台中市○○路、安和路口，亦與常情無違，是亦不能因藏放槍、彈之紙盒（非
    槍、彈本身）上有被告之指紋，即認定槍、彈確屬被告所有。
四、此外，又查無其他積極之證據足以證明被告確有公訴人所起訴之犯行，被告之犯
    罪尚屬不能證明，原審疏未審究上情，遽為被告科刑之判決，尚有未洽，被告上
    訴意否認犯罪，指摘原判決不當，為有理由，應由本院撤銷原審判決，另為被告
    無罪之諭知。
五、移送併辦意旨（八十七年度偵字第二四五八０號）：被告因另犯贓物罪，經台灣
    台中地方法院通緝，嗣經警方於八十七年十一月七日凌晨二時許，在台中市○○○○街及文心路口逮捕時，又供出其持有槍、彈，經帶同警方於八十七年十一月
    七日下午三時許，在台中市○○路及長安路口電線桿下起獲如附表編號三號所示
    之仿ＷＡＬＴＨＥＲ廠半自動手槍而成之改造手槍二枝 (獲案槍枝管制編號：0
    000000000、0000000000號），因認被告所為又涉有違反槍
    砲彈藥刀械管制條例第十一條第四項、第十二條第四項之罪嫌，且與公訴人起訴
    之前揭部分有連續犯之關係，爰移送併辦。惟查公訴人起訴之前揭部分，業經本
    院判決無罪在案，則與此移送併辦部分無連續犯之關係，非屬裁判上一罪，而移
    送併辦部分又未經公訴人提起公訴，本院不得併予審理，是移送併辦部分應退由
    公訴人另行偵辦，併此敘明。
據上論結，應依刑事訴訟法第三百六十九條第一項前段、第三百六十四條、第三百零
一條第一項，判決如主文。
本案經檢察官甲○○到庭執行職務。
中      華      民      國    八十九    年     二      月     二十九    日
                                  臺灣高等法院臺中分院刑事第十庭
                                        審判長法  官  黃  永  泉
                          法  官  蕭  廣  政
                                              法  官  蔡  名  曜
右正本證明與原本無異。
如不服本判決應於收受送達後十日內向本院提出上訴書狀，其未述上訴之理由者並
得於提起上訴後十日內向本院補提理由書（均須按他造當事人之人數附繕本）。
                                              書記官  廖  來  信
中      華      民      國     八十九     年      三      月    一      日
                                                                        Ｄ


司法院資訊處製作；財團法人民間司法改革基金會備份。
